【裁判字號】    89,易,1017
【裁判日期】    890822
【裁判案由】    毒品危害防制條例
【裁判全文】
臺灣彰化地方法院刑事判決                        八十九年度易字第一一七號
    公  訴  人  臺灣彰化地方法院檢察署檢察官
    被      告  甲○○
右列被告因違反毒品危害防制條例案件，經檢察官提起公訴（八十九年度毒偵字第二
九一三號），本院判決如左：
    主      文
甲○○連續施用第二級毒品，累犯，處有期徒刑柒月。
    事      實
一、甲○○曾於民國八十七年間，因傷害案件，經本院判處有期徒刑六月確定，甫於
    八十七年十二月三十日執行完畢。又因施用毒品案件，經本院以八十七年度毒聲
    字第一一五號裁定送觀察、勒戒後，認無繼續施用毒品之傾向，業經台灣彰化地
    方法院檢察署檢察官於八十七年六月二十六日以八十七年度偵字第四六三二號為
    不起訴處分確定後，又因施用第二級毒品案件，經本院以八十八年度毒聲字第二
    七四七號裁定送觀察、勒戒後，認有繼續施用毒品之傾向，由本院於八十八年八
    月六日以八十八年度毒聲字第三二三五號裁定令入戒治處所施以強制戒治一年（
    另於八十八年十一月十三日經本院以八十八年度斗簡字第三七八號判處有期徒刑
    六月確定，尚未執行），經送台灣雲林戒治所強制戒治滿三月，其成效經評定合
    格，無繼續戒治必要，經台灣彰化地方法院檢察署檢察官聲請停止戒治，由本院
    以八十九年度毒聲字第一七號裁定停止戒治，所餘戒治期間付保護管束。詎甲○
    ○仍不知悔改，於保護管束期間，復基於概括之犯意，自八十九年三月一日起至
    同年五月十五日前四日內之某一時點止，連續在彰化縣員林鎮○○路○段八十四
    巷七十七弄二一號住處等處，以將毒品安非他命置於玻璃管內，以火燒烤使之產
    生白色煙霧吸食之方式，施用第二級毒品安非他命數次。嗣甲○○於八十九年五
    月十五日至台灣彰化地方法院檢察署接受尿液採驗，經送檢驗後始查悉上情。
二、案經台灣彰化地方法院檢察署檢察官自動檢舉偵查起訴。
    理      由
一、訊據被告甲○○固坦承於八十九年三月一日有施用第二級毒品安非他命之犯行，
    惟矢口否認於八十九年三月一日之後仍繼續施用安非他命，辯稱：伊僅於八十九
年三月一日曾施用安非他命一次，之後即未再施用安非他命云云。惟查，被告於
    八十九年五月十五日至台灣彰化地方法院檢察署所採取尿液送檢驗結果，確呈甲
    基安非他命陽性反應，此有昭信科技顧問股份有限公司濫用藥物陽性檢體檢驗報
    告附卷可稽，而依施用安非他命後反應留存在施用者尿液中之時間約為三、四日
    ，足證被告確曾施用安非他命至八十九年五月十五日前四日內之某時，被告所辯
    顯係事後避重就輕之詞，不足採信。再被告曾因施用毒品案件，經本院以八十七
    年度毒聲字第一一五號裁定送觀察、勒戒後，認無繼續施用毒品之傾向，業經台
    灣彰化地方法院檢察署檢察官於八十七年六月二十六日以八十七年度偵字第四六
    三二號為不起訴處分確定後，又因施用第二級毒品案件，經本院以八十八年度毒
    聲字第二七四七號裁定送觀察、勒戒後，認有繼續施用毒品之傾向，由本院於八
    十八年八月六日以八十八年度毒聲字第三二三五號裁定令入戒治處所施以強制戒
    治一年，經送台灣雲林戒治所強制戒治滿三月，其成效經評定合格，無繼續戒治
    必要，經台灣彰化地方法院檢察署檢察官聲請停止戒治，由本院以八十九年度毒
    聲字第一七號裁定停止戒治，所餘戒治期間付保護管束。詎甲○○仍不知悔改，
    於保護管束期間，其又再犯本案，此有刑案資料查註紀錄表、被告全國前案紀錄
    表及台灣彰化地方法院檢察署檢察官保護管束指揮書影本在卷可證。綜上所述，
    本件事證已臻明確，被告之犯行洵堪認定。
二、核被告所為，係犯毒品危害防制條例第十條第二項之罪。其於施用毒品前後持有
    安非他命之低度行為，應為施用之高度行為所吸收，不另論罪。其先後數次施用
    第二級毒品安非他命之犯行，時間緊接，犯意概括，犯罪構成要件復相同，為連
    續犯，應論以一罪，並加重其刑。查被告係自八十九年三月一日起至同年五月十
    五日前四日內某時止，有連續施用第二級毒品安非他命之犯行，而公訴人僅就被
    告於八十九年五月十五日前四日內某時之犯行提起公訴，該未經起訴之部分，與
    檢察官起訴之部分，因被告係基於概括之犯意而為之，具有連續犯之關係，屬裁
    判上之一罪，其一部起訴之效力及於全部，故本院自得併予審究，併此敘明。又
    被告曾於八十七年間，因傷害案件，經本院判處有期徒刑六月確定，甫於八十七
    年十二月三十日執行完畢，此有台灣彰化地方法院檢察署刑案資料查註紀錄表在
    卷可稽，其於受有期徒刑執行完畢五年以內再犯有期徒刑以上之本罪，為累犯，
    應依法遞加重其刑。爰審酌被告犯罪之動機、曾有施用毒品前科，犯後態度等一
    切情狀，量處如主文所示之刑。
據上論斷，應依刑事訴訟法第二百九十九條第一項前段，毒品危害防制條例第十條第
二項，刑法第十一條前段、第五十六條、第四十七條，判決如主文。
本案經檢察官李進清到庭執行職務。
中      華      民      國    八十九    年      八      月    二十二    日
                                    台灣彰化地方法院刑事第二庭
                                        法      官  石  馨  文
右正本證明與原本無異。
如不服本判決，應於判決送達後十日內，向本院提出上訴狀（須附繕本）。
                                        法院書記官  王  振  州
中      華      民      國    八十九    年      八      月    二十九    日
毒品危害防制條例第十條：
施用第一級毒品者，處六月以上五年以下有期徒刑。
施用第二級毒品者，處三年以下有期徒刑。


司法院資訊處製作；財團法人民間司法改革基金會備份。
